【裁判字號】    97,訴,1597
【裁判日期】    971128
【裁判案由】    毒品危害防制條例
【裁判全文】
臺灣基隆地方法院宣示判決筆錄          97年度訴字第1597號
公  訴  人  臺灣基隆地方法院檢察署檢察官
被      告  甲○○
上列被告因毒品危害防制條例案件，於中華民國97年11月28日
下午4時整許，在本院第四法庭宣示判決，出席職員如下：
         法  官  劉桂金
         書記官  鄧順生
         通  譯  何瑞雲
法官起立朗讀判決主文、犯罪事實要旨、處罰條文、附記事項，
及告以上訴限制、期間並提出上訴狀之法院，且諭知記載其內容
：
一、主  文：
    甲○○施用第二級毒品，累犯，處有期徒刑月；又施用第
    一級毒品，累犯，處有期徒刑柒月；又施用第二級毒品，累
    犯，處有期徒刑月，扣案之第二級毒品安非他命併同難以
    析離之包裝袋貳只（含袋合計毛重壹點貳貳公克），均沒收
    銷燬之；又施用第一級毒品，累犯，處有期徒刑柒月。應執
    行有期徒刑拾月，扣案之第二級毒品安非他命併同難以析離
    之包裝袋貳只（含袋合計毛重壹點貳貳公克），均沒收銷燬
    之。
二、犯罪事實要旨：
  (一)甲○○前因施用毒品案件，經本院裁定送觀察、勒戒後，認
    有繼續施用毒品之傾向，再經本院裁定送強制戒治，於民國
    89年2 月23日期滿執行完畢，由臺灣基隆地方法院檢察署檢
    察官以89年度戒毒偵字第17號不起訴處分書為不起訴處分確
    定。復於強制戒治執行完畢後之5 年內，因連續施用第一級
    毒品案件（施用時間：自91年7 月某日起至同年8 月中旬某
    日止），經本院以91年度訴字第509 號判決，判處有期徒刑
    8 月確定（下稱甲案）。又因妨害自由案件，經本院以94年
    度基簡字第168 號判決，判處有期徒刑3 月確定（下稱乙案
    ）。再因偽造文書案件，經本院以94年度基簡字第268 號判
    決，判處有期徒刑4 月確定（下稱丙案）。復因施用第一級
    、第二級毒品案件，經本院以94年度訴字第301 號判決，判
    處有期徒刑10月、6 月，應執行有期徒刑1 年2 月確定（下
    稱丁案）。其因上開乙、丙及丁案件所處之刑，嗣經本院以
    94年度聲字第668 號裁定，合併應執行有期徒刑1 年9 月確
    定。其入監接續執行有期徒刑8 月（因甲案所處之刑）及1
    年9 月後，於96年2 月14日假釋出監，付保護管束，同年5
    月3 日保護管束期滿，其所受假釋之宣告未經撤銷，未執行
    之刑以已執行論，而視為執行完畢。
  (二)詎甲○○猶未戒斷毒癮，復分別基於施用第一級毒品海洛因
    、第二級毒品安非他命之犯意，在下列時、地，各別施用第
    一級毒品海洛因、第二級毒品安非他命：
    1.97年5月21日上午7時許，在基隆市○○區○○路2段195號
      4 樓住處，以將第二級毒品安非他命置於玻璃球內燒烤，
      再吸食所產生煙霧之方式，施用第二級毒品安非他命1 次
      。另於同日上午8、9時許，同在上址住處，以將第一級毒
      品海洛因摻入香菸，再點燃吸食之方式，施用第一級毒品
      海洛因1次。嗣經警於97年5月21日下午4 時許，持搜索票
      前往林政達位於基隆市○○區○○路155號12樓之1執行搜
      索時，甲○○適在現場，經警徵得其同意採尿送驗後，結
      果呈嗎啡、可待因及甲基安非他命之陽性反應，而悉上情
      。
    2.97年8 月9 日晚間6 時許，在基隆市○○街路旁，其所駕
      駛之車輛內，以同前施用第二級毒品安非他命之方式，再
      施用第二級毒品安非他命1 次。又於97年8 月10日上午9
      時許，同在上址住處，以同前施用第一級毒品海洛因之方
      式，再施用第一級毒品海洛因1 次。嗣甲○○於97年8 月
      10日下午3 時15分許，在基隆市○○區○○街41巷10號前
      ，因形跡可疑，經警向前盤查後查獲，並扣得第二級毒品
      安非他命2 包（含袋合計毛重1.22公克），盤查員警於徵
      得甲○○同意採尿送驗後，結果呈嗎啡、可待因、安非他
      命及甲基安非他命之陽性反應，始悉上情。
三、處罰條文：
    毒品危害防制條例第10條第1 項、第2 項、第18條第1 項前
    段、第23條第2 項，刑法第11條、第47條第1 項、第51條第
    5 款。
四、協商判決除有刑事訴訟法第454條之4第1項第1款於本訊問程
    序終結前，被告撤銷協商合意或檢察官撤回協商聲請者；第
    2款被告協商之意思非出於自由意志者；第4款被告所犯之罪
    非第455條之2第1項所定得以協商判決者；第6款被告有其他
    較重之裁判上一罪之犯罪事實者；第七款法院認應諭知免刑
    或免訴、不受理者情形之一，及違反同條 第2項「法院應於
    協商合意範圍內為判決；法院為協商判決所科之刑，以宣告
    緩刑或2年以下有期徒刑、 拘役或罰金為限」之規定者外，
    不得上訴。
五、如不服本件判決，得自收受判決送達之日起10日內，向本院
    提出上訴書狀，上訴於第二審法院。
中    華    民    國    97    年    11    月    28    日
                  刑事第一庭法  官   劉桂金
以上正本證明與原本無異。
本判決除有刑事訴訟法第455條之4第1項第1款、第2款、第4款、
第6款、第7款所定情形之一，或違反同條第2項規定者外，不得
上訴。
如有前揭除外情形，對於本件判決如有不服，應於收受本判決後
10日內向本院提出上訴書狀，其未敘述上訴理由者，並得於提起
上訴後10日內向本院補提理由書狀（均須按他造當事人之人數附
繕本）「切勿逕送上級法院」。
中    華    民    國    97    年    11    月    28    日
                            書記官   鄧順生


司法院資訊處製作；財團法人民間司法改革基金會備份。
